臺灣新竹地方法院刑事判決　　　　　　 99年度審訴字第876號
公　訴　人　臺灣新竹地方法院檢察署檢察官
被　　　告　德孝
上列被告因違反毒品危害防制條例案件，經檢察官提起公訴（99
年度毒偵字第1878號），本院改依簡式審判程序判決如下：
    主  文
德孝施用第一級毒品，累犯，處有期徒刑拾月。又施用第二級
毒品，累犯，處有期徒刑捌月。應執行有期徒刑壹年肆月。
    事  實
一、德孝前曾於民國93年4 月間，因違反毒品危害防制條例案
    件，經臺灣桃園地方法院於93年７月14日以93年度訴字第74
    8 號判處有期徒刑8 月，於93年8 月22日確定；又於93年5
    月間，因違反槍砲彈藥刀械管制條例案件，經臺灣桃園地方
    法院於93年10月28日以93年度訴字第1071號判處有期徒刑1
    年2 月，併科罰金新臺幣10000 元，於93年11月26日確定。
    嗣上揭二案件，經臺灣桃園地方法院於94年6 月12日以94年
    度聲字第1085號裁定應執行有期徒刑1 年9 月確定(甲)。又於
    94 年 間，因違反毒品危害防制條例案件，經臺灣桃園地方
    法院於94年1 月31日以94年度壢簡字第44號判處有期徒刑5
    月，於94年4 月16日確定(乙)。嗣上揭(甲)、(乙)部分接續執行，
    其於93年10月8 日開始執行，於95年4 月28日假釋出監，假
    釋期間至95年9 月22日縮刑期滿未經撤銷假釋而視為執行完
    畢。
二、德孝前曾於88年間因施用毒品案件，經臺灣高等法院於87
    年8 月11日以87年度上訴字第3527號裁定送勒戒處所觀察、
    勒戒，旋因觀察、勒戒結果，因認無繼續施用毒品之傾向而
    執行完畢出所，並經臺灣高等法院於89年2 月24日以87年度
    上訴字第3527號判決免刑確定。其又於92年間因施用毒品案
    件，經臺灣桃園地方法院檢察署檢察官聲請，而經臺灣桃園
    地方法院裁定於92年2 月10日以92年度毒聲字第345 號裁定
    送勒戒處所觀察、勒戒，嗣於93年4 月30日因修正毒品危害
    防制條例而出所。至其此部分施用毒品犯行，經臺灣桃園地
    方法院檢察署檢察官起訴，而經臺灣桃園地方法院於93年7
    月14日以93年度訴字第748 號判處有期徒刑8 月，於93年8
    月22日確定。其又於94年間因施用毒品案件，經臺灣桃園地
    方法院檢察署檢察官聲請簡易判決處刑，而經臺灣桃園地方
    法院於94年1 月31日以94年度壢簡字第44號判處有期徒刑5
    月，於94年4 月16日確定。其又於96年間因施用毒品案件，
    經臺灣桃園地方法院檢察署檢察官起訴，而經臺灣桃園地方
    法院於97年1 月31日以96年度審訴字第1079號就施用第一級
    毒品部分判處有期徒刑8 月，就施用第二級毒品部分判處有
    期徒刑6 月，應執行有期徒刑1 年，於97年3 月3 日確定。
    其又於97年間因施用毒品案件，經臺灣桃園地方法院檢察署
    檢察官起訴，而經臺灣桃園地方法院於97年10月31日以97年
    度審訴字第2286號就施用第一級毒品部分判處有期徒刑9 月
    ，就施用第二級毒品部分判處有期徒刑7 月，應執行有期徒
    刑1 年2 月，於97年11月24日確定。
三、詎德孝猶不知悔改，仍未戒斷毒癮，復於前開觀察勒戒執
    行完畢釋放後5 年內及前案違反毒品危害防制條例案件後，
    又另行起意，並基於施用第一級毒品海洛因之犯意，於99年
    8 月29日20時許，在桃園縣中壢市中央大學附近某處，以將
    第一級毒品海洛因摻入香菸中吸食之方式，施用第一級毒品
    海洛因。又另行起意，並基於施用第二級毒品甲基安非他命
    之犯意，在上揭時地，以將第二級毒品甲基安非他命置放玻
    璃球內燒烤，讓其起煙霧，再以吸食器吸食煙霧之方式，施
    用第二級毒品甲基安非他命。嗣於99年8 月30日因另涉強盜
    案件經本院裁定羈押後，至臺灣新竹看守所執行，辦理入所
    時經將其親採封緘之尿液送驗結果呈嗎啡陽性反應、安非他
    命陽性反應及甲基安非他命陽性反應，始悉上情。
四、案經臺灣新竹看守所移送臺灣新竹地方法院檢察署檢察官偵
    查起訴。
    理  由
一、本件被告德孝所犯毒品危害防制條例第10條第1 項施用第
    一級毒品罪及同條例第2 項施用第二級毒品罪，均非死刑、
    無期徒刑、最輕本刑為三年以上有期徒刑之罪或高等法院管
    轄第一審案件，其於本院準備程序進行中就被訴事實為有罪
    之陳述，本院認為合於刑事訴訟法第273 條之1 第1 項之規
    定，裁定進行簡式審判程序，先予敘明。
二、訊據被告德孝對於上揭時地以如事實欄所示方法，分別施
    用第一級毒品海洛因及第二級毒品甲基安非他命等情坦承不
    諱，且經臺灣新竹看守所將被告親採封緘之尿液送驗結果，
    均確呈安非他命陽性反應、甲基安非他命陽性反應及嗎啡陽
    性反應等情，亦有臺灣尖端先進生技醫藥股份有限公司99年
    10月1 日出具之濫用藥物檢驗報告、臺灣新竹看守所收容人
    驗尿名冊對照表及尿液採集作業確認書各1 份附卷足參，足
    見被告所為前開自白，確與事實相符而堪採信。
三、再者，被告前曾於88年間因施用毒品案件，經臺灣高等法院
    於87年8 月11日以87年度上訴字第3527號裁定送勒戒處所觀
    察、勒戒，旋因觀察、勒戒結果，因認無繼續施用毒品之傾
    向而執行完畢出所，並經臺灣高等法院於89年2 月24日以87
    年度上訴字第3527號判決免刑確定。其又於92年間因施用毒
    品案件，經臺灣桃園地方法院檢察署檢察官聲請，而經臺灣
    桃園地方法院裁定於92年2 月10日以92年度毒聲字第345 號
    裁定送勒戒處所觀察、勒戒，嗣於93年4 月30日因修正毒品
    危害防制條例而出所。至其此部分施用毒品犯行，經臺灣桃
    園地方法院檢察署檢察官起訴，而經臺灣桃園地方法院於93
    年7 月14日以93年度訴字第748 號判處有期徒刑8 月，於93
    年8 月22日確定。其又於94年間因施用毒品案件，經臺灣桃
    園地方法院檢察署檢察官聲請簡易判決處刑，而經臺灣桃園
    地方法院於94年1 月31日以94年度壢簡字第44號判處有期徒
    刑5 月，於94年4 月16日確定。其又於96年間因施用毒品案
    件，經臺灣桃園地方法院檢察署檢察官起訴，而經臺灣桃園
    地方法院於97年1 月31日以96年度審訴字第1079號就施用第
    一級毒品部分判處有期徒刑8 月，就施用第二級毒品部分判
    處有期徒刑6 月，應執行有期徒刑1 年，於97年3 月3 日確
    定。其又於97年間因施用毒品案件，經臺灣桃園地方法院檢
    察署檢察官起訴，而經臺灣桃園地方法院於97年10月31日以
    97年度審訴字第2286號就施用第一級毒品部分判處有期徒刑
    9 月，就施用第二級毒品部分判處有期徒刑7 月，應執行有
    期徒刑1 年2 月，於97年11月24日確定等情，亦有臺灣新竹
    地方法院檢察署刑案資料查註紀錄表、被告提示簡表、全國
    施用毒品案件紀錄表、受觀察勒戒人毒品及前科紀錄簡列表
    、矯正簡表暨臺灣高等法院被告前案紀錄表各1 份在卷足憑
    。綜上，本案事證已臻明確，被告於觀察、勒戒執行完畢及
    前揭違反毒品危害防制條例案件後再犯施用第一級毒品海洛
    因及施用第二級毒品甲基安非他命之犯行均洵堪認定，應予
    依法論科。
四、按海洛因及甲基安非他命分屬毒品危害防制條例第2 條第2
    項第1 款所列之第一級毒品及第2 款所列之第二級毒品。核
    被告蔡明春所為，係犯毒品危害防制條例第10條第1 項之施
    用第一級毒品罪及同條第2 項之施用第二級毒品罪。至其持
    有第一級毒品海洛因及第二級毒品甲基安非他命後，均進而
    施用，其持有第一級毒品及第二級毒品之低度行為，應分別
    為施用第一級毒品及施用第二級毒品之高度行為所吸收，爰
    不另論其持有第一級毒品罪及持有第二級毒品罪。又被告所
    為上揭二罪間，犯意個別，行為互殊，應分論併罰。又被告
    前曾於93年4 月間，因違反毒品危害防制條例案件，經臺灣
    桃園地方法院於93年7 月14日以93年度訴字第74 8號判處有
    期徒刑8 月，於93年8 月22日確定；又於93年5 月間，因違
    反槍砲彈藥刀械管制條例案件，經臺灣桃園地方法院於93年
    10月28日以93年度訴字第1071號判處有期徒刑1 年2 月，併
    科罰金新臺幣10000 元，於93年11月26日確定。嗣上揭二案
    件，經臺灣桃園地方法院於94年6 月12日以94年度聲字第10
    85號裁定應執行有期徒刑1 年9 月確定(甲)。又於94年間，因
    違反毒品危害防制條例案件，經臺灣桃園地方法院於94年1
    月31日以94年度壢簡字第44號判處有期徒刑5 月，於94年4
    月16日確定(乙)。嗣上揭(甲)、(乙)部分接續執行，其於93年10月
    8 日開始執行，於95年4 月28日假釋出監，假釋期間至95年
    9 月22日縮刑期滿未經撤銷假釋而視為執行完畢等情，有臺
    灣新竹地方法院檢察署刑案資料查註紀錄表及臺灣高等法院
    被告前案紀錄表各1 份在卷可參，其於受有期徒刑之執行完
    畢後，5 年以內故意再犯本件有期徒刑以上之上開2 罪，均
    為累犯，均應依刑法第47條第1 項之規定，加重其刑。爰審
    酌被告曾因施用毒品而觀察、勒戒，復經判刑確定在案，猶
    不知悔悟，卻再犯本案，顯然自制力薄弱，本案施用毒品種
    類、犯罪手段、情節、所生危害，及被告所為係戕害自身身
    心健康，犯後尚能坦承犯行，態度良好等一切情狀，分別量
    處如主文所示之刑，及定其應執行之刑，以資懲儆。
據上論斷，應依刑事訴訟法第273 條之1 第1 項、第299 條第1
項前段，毒品危害防制條例第10條第1 項、第2 項，刑法第11條
前段、第47條第1 項、第51條第5 款，判決如主文。
本案經檢察官邱志平到庭執行職務。
中    華    民    國   100    年    1     月    18    日
                  刑事第九庭    法  官    楊惠芬
以上正本證明與原本無異。
如不服本判決應於收受本判決後10日內向本院提出上訴書狀，上
訴書狀應敘述具體理由。未敘述上訴理由者，應於上訴期間屆滿
後20日內補提理由書狀於本院( 均須按他造當事人之人數附繕本
,並請勿逕送 「上級法院」)。
中    華    民    國   100    年    1     月    18    日
                                 書記官    許弘杰
附錄本案論罪科刑法條：
毒品危害防制條例第10條：
施用第一級毒品者，處六月以上五年以下有期徒刑。
施用第二級毒品者，處三年以下有期徒刑。